臺灣屏東地方法院刑事判決　　　　　　 100年度訴字第1387號
公　訴　人　臺灣屏東地方法院檢察署檢察官
被　　　告　潘崑鳳
上列被告因違反毒品危害防制條例案件，經檢察官提起公訴（10
0 年度毒偵字第2004號），嗣被告就被訴事實為有罪之陳述，經
本院告知簡式審判程序之旨，並聽取當事人之意見後，由本院合
議庭裁定改由受命法官獨任進行簡式審判程序，判決如下：
    主  文
潘崑鳳施用第一級毒品，處有期徒刑陸月，如易科罰金，以新臺
幣壹仟元折算壹日。扣案之塑膠藥鏟壹支沒收。
    事  實
一、潘崑鳳前於民國99年間，因施用毒品案件，經本院以99年度
    聲字第438 號裁定送觀察、勒戒，因認無繼續施用毒品之傾
    向，於100 年4 月1 日執行完畢出所，並經臺灣屏東地方法
    院檢察署檢察官於同年月6 日以100 年度毒偵緝字第3 號為
    不起訴處分確定。詎潘崑鳳猶不思戒除毒癮惡習，明知海洛
    因與甲基安非他命分別係毒品危害防制條例第2 條第2 項第
    1 款及第2 款所定之第一級毒品與第二級毒品，不得非法持
    有與施用，竟於前開觀察、勒戒執行完畢後5 年內之100 年
    8 月17日晚上10時許，在位於屏東縣屏東市○○路85號之彩
    虹新天地大樓內，基於施用第一級毒品海洛因及第二級毒品
    甲基安非他命之犯意，將海洛因與甲基安非他命混合在一起
    ，並置於玻璃球內以火燒烤後，吸食所產生煙霧之方式，施
    用海洛因與甲基安非他命1 次。嗣於100 年8 月18日下午3
    時45分許，潘崑鳳在屏東縣潮州鎮○○路段某處為警盤查而
    查獲，並當場扣得潘崑鳳所有，供其上開施用第一級及第二
    級毒品犯罪所用之塑膠藥鏟1 支，復經得其同意於同日下午
    4 時許採尿送驗，結果確呈海洛因進入人體代謝後之嗎啡及
    甲基安非他命進入人體代謝後安非他命、甲基安非他命均陽
    性反應，始悉上情。
二、案經屏東縣政府警察局潮州分局報告臺灣屏東地方法院檢察
    署檢察官偵查起訴。
    理  由
一、按除被告所犯為死刑、無期徒刑、最輕本刑為3 年以上有期
    徒刑之罪或高等法院管轄第一審案件者外，於第一次審判期
    日前之準備程序進行中，被告先就被訴事實為有罪之陳述時
    ，審判長得告知被告簡式審判程序之旨，並聽取當事人、代
    理人、辯護人及輔佐人之意見後，裁定進行簡式審判程序，
    刑事訴訟法第273 條之1 第1 項定有明文。經核本件被告潘
    崑鳳所犯係死刑、無期徒刑、最輕本刑為3 年以上有期徒刑
    以外之罪，其於準備程序中就被訴事實為有罪之陳述，經法
    官告知簡式審判程序之旨，並聽取公訴人、被告之意見後，
    本院爰依首揭規定，合議裁定由受命法官獨任進行簡式審判
    程序。是本案之證據調查，依同法第273 條之2 規定，不受
    同法第159 條第1 項、第161 條之2 、第161 條之3 、第16
    3 條之1 ，及第164 條至170 條所規定證據能力認定及調查
    方式之限制，合先敘明。
二、上開犯罪事實，業據被告於本院準備程序、審理中均坦承不
    諱，且被告於100 年8 月18日為警查獲後，經採尿送驗結果
    ，確呈海洛因進入人體代謝後之嗎啡及甲基安非他命進入人
    體代謝後安非他命、甲基安非他命均陽性反應乙節，有正修
    科技大學超微量研究科技中心100 年9 月1 日所出具報告編
    號R00-0000-000號尿液檢驗報告（見偵卷第18頁）、被告自
    願受採尿同意書、屏東縣政府警察局潮州分局毒品案件受檢
    人尿液採證編號姓名對照表（見警卷第10至11頁）、扣押筆
    錄、扣押物品目錄表、扣押物品收據（見警卷第6 至8 頁）
    及照片8 張（見警卷第17至20頁）等附卷可憑。此外，復有
    塑膠藥鏟1 支扣案可佐，堪認被告上開任意性自白，確與事
    實相符。是本件事證明確，被告犯行洵堪認定。
三、又按觀察、勒戒或強制戒治執行完畢釋放後，5 年內再犯毒
    品危害防制條例第10條之罪者，檢察官或少年法院（地方法
    院少年法庭）應依法追訴或裁定交付審理，同條例第23條第
    2 項定有明文。本件被告前曾受如事實欄所述之觀察、勒戒
    ，於100 年4 月1 日執行完畢出所，並經臺灣屏東地方法院
    檢察署檢察官於同年月6 日以100 年度毒偵緝字第3 號為不
    起訴處分確定等情，有臺灣高等法院被告前案紀錄表在卷可
    稽，其於前開觀察、勒戒處分執行完畢後5 年內之100 年8
    月17日，又再犯本件施用毒品之罪，顯見其再犯率甚高，原
    實施觀察、勒戒已無法收其實效，當無再經觀察、勒戒及強
    制戒治之必要，揆諸首揭規定意旨，自應依法追訴處罰之。
四、按海洛因、甲基安非他命依其成癮性、濫用性及對社會危害
    性之程度，業經分別列為毒品危害防制條例第2條 第2 項第
    1 款所規定之第一級毒品及同條項第2 款所規定之第二級毒
    品，禁止非法持有及施用；是核被告上開所為，係犯毒品危
    害防制條例第10條第1 項之施用第一級毒品罪，及同條第2
    項之施用第二級毒品罪。被告施用前持有海洛因及甲基安非
    他命之低度行為，均為施用之高度行為所吸收，均不另論罪
    。被告一行為同時施用海洛因及甲基安非他命為想像競合犯
    ，應依刑法第55條，從一重論以毒品危害防制條例第10條第
    1 項之施用第一級毒品罪。至公訴意旨雖認被告係分別施用
    第一級毒品海洛因及第二級毒品甲基安非他命，犯意各別，
    行為互殊，應予分論併罰，惟被告係於前揭時、地，以將海
    洛因與甲基安非他命混合在一起，並置於玻璃球內以火燒烤
    後吸食所產生煙霧之情，業據被告供陳在卷（見本院卷第32
    頁），且施用毒品者將海洛因與甲基安非他命混和施用之情
    時有所聞，此為本院辦理刑事審判業務職務經驗上所知之事
    。況依起訴書所載證據，僅足證明被告確有施用第一級毒品
    海洛因及第二級毒品甲基安非他命之事實，綜觀全卷亦無任
    何積極證據足認被告係於不同時、地，以不同方法分別施用
    上開2 種毒品，故被告稱同時施用上開2 種毒品等語，尚非
    無稽，是既無法證明被告係分別施用第一級毒品海洛因及第
    二級毒品甲基安非他命，依罪疑唯輕法則，自應為對被告有
    利之認定，準此，公訴意旨前揭所認應予分論併罰，尚有未
    合，附此敘明。茲審酌被告前因施用毒品經觀察、勒戒處分
    ，猶未能深切體認毒品危害己身之鉅，及早謀求脫離毒害之
    道，反伺機再犯，顯見其戒除毒癮之意志不堅，迄未能記取
    教訓，殊為不該，復參酌其所犯施用毒品行為係戕害自己身
    心健康，尚未嚴重破壞社會秩序、侵害他人權益，且其犯罪
    後坦承施用毒品犯行，暨其學歷為國小肄業、原在小吃部上
    班、家中尚有未成年子1 位之家庭狀況（業據被告供陳在卷
    ，見本院卷第49頁）等一切情狀，量處如主文所示之刑，並
    諭知易科罰金之折算標準。扣案之塑膠藥鏟1 支，為被告所
    有並供其犯上開施用毒品犯行之用乙節，業據被告供明無誤
    （見本院卷第32頁），應依刑法第38條第1 項第2 款規定沒
    收之。
據上論斷，應依刑事訴訟法第273 條之1 第1 項、第299 條第1
項前段，毒品危害防制條例第10條第1 項、第2 項，刑法第11條
前段、第55條、第41條第1 項前段、第38條第1 項第2 款，判決
如主文。
本案經檢察官王光傑到庭執行職務。
中    華    民    國   100    年    12    月    20    日
                  刑事第三庭    法  官  薛侑倫
以上正本證明與原本無異。
如不服本判決應於收受判決後10日內向本院提出上訴書狀，並應
敘述具體理由；其未敘述上訴理由者，應於上訴期間屆滿後20日
內向本院補提理由書（均須按他造當事人之人數附繕本）「切勿
逕送上級法院」。
中    華    民    國   100    年    12    月    21    日
                                書記官  張語恬
附錄本件論罪科刑法條：
毒品危害防制條例第10條
施用第一級毒品者，處 6 月以上 5 年以下有期徒刑。
施用第二級毒品者，處 3 年以下有期徒刑。